臺灣臺南地方法院刑事判決
110年度訴字第853號
公  訴  人  臺灣臺南地方檢察署檢察官
被      告  李添登


上列被告因傷害案件，經檢察官提起公訴（110年度偵字第9466
號），本院判決如下：
    主  文
李添登犯傷害罪，處有期徒刑肆月，如易科罰金，以新臺幣壹仟
元折算壹日。
    事  實
一、李添登於民國110年3月30日14時50分，騎乘機車在臺南市安
    平區永華二街與中華西路2段1巷3弄之永華公園內，見陳○○
    母子將滑步車放在該公園內，認阻擋其通行，遂要求陳○○將
    滑步車移至他處，陳○○表示小孩受傷，稍等片刻移車，李添
    登仍再強調滑步車阻擋其去路，陳○○向其表示公園內不能騎
    機車，李添登遂將機車停在一旁，針對此事與陳○○發生口角
    ，繼而心生不滿，竟基於傷害之故意，衝向陳○○，先以手肘
    撞陳○○之手臂，陳○○手中之行動電話遭撞飛，再拉扯陳○○之
    頭髮，陳○○即持防狼噴霧器噴灑李添登臉部(李添登受傷部
    分未提出告訴)，李添登再將陳○○壓倒在地，拉扯其頭髮撞
    地面，陳○○以手推開李添登，李添登即咬陳○○之手腕、手指
    ，致陳○○受有頭皮及臉部挫傷、雙側手肘、膝部及背部多處
    擦挫傷、右側踝部拉傷之傷害，過程中因陳○○大聲呼救，經
    旁人口頭勸阻李添登，李添登始罷手離去。
二、案經陳○○訴由臺南市政府警察局第四分局報請臺灣臺南地方
    檢察署檢察官偵查起訴。
    理  由
一、本判決下列所引用具傳聞性質之證據資料，業經檢察官、被
    告同意作為本案證據使用，或知有傳聞證據之情形而未於言
    詞辯論終結前聲明異議，本院審酌該等證據作成時之情況，
    認無何取證之瑕疵或其他不當情事，依刑事訴訟法第159條
    之5規定，均具有證據能力。
二、訊據被告僅坦承有拉扯陳○○之頭髮，否認有何傷害犯行，辯
    稱：我只是說她的車子擋到我，她就拿辣椒水噴我眼睛，當
    時我眼睛看不到，有拉她頭髮阻擋她，沒有咬她，不知道她
    的傷怎麼來的云云。經查：
（一）被告於事實欄所載時間、地點，因滑步車妨礙其機車通行
      而與陳○○發生口角，因而心生不滿，衝向陳○○，先以手肘
      撞擊陳○○之手臂，陳○○手中之行動電話因而被撞飛，再拉
      扯陳○○之頭髮，陳○○遂持防狼噴霧器噴灑被告臉部，被告
      再將陳○○壓倒在地，拉扯其頭髮撞地面，陳○○以手推阻，
      被告即咬陳○○之手腕、手指，致陳○○受有頭皮及臉部挫傷
      、雙側手肘、膝部及背部多處擦挫傷、右側踝部拉傷之傷
      害等事實，業經證人即告訴人陳○○於警詢及偵訊時指證歷
      歷（警卷第7-9頁，偵卷24-26頁），並有現場照片（警卷
      第27頁）、被告衝向陳○○之照片（警卷第29頁，院卷第55
      、57頁）、陳○○遭撞擊致行動電話掉落之照片（院卷第59
      頁）、 陳○○所受傷勢照片（警卷第31-35頁）、郭綜合醫
      院診斷證明書（警卷23頁）各1份可資佐證，堪認陳○○指
      訴遭被告傷害一情，應係真實可信。
（二）被告固抗辯係因遭陳○○持辣椒水（即防狼噴霧器）噴臉部
      ，始拉扯陳○○頭髮加以阻擋，並未為傷害行為云云。惟陳
      ○○於案發後立即報警，經警到場拍攝陳○○受傷照片（警卷
      第31-35頁），其臉部、手部及背部，均有明顯之傷勢，
      手腕更有顯著之咬痕（警卷第35頁右下照片），嗣陳○○前
      往就醫驗傷，有郭綜合醫院診斷證明書為憑（警卷23頁）
      ，足見其所受傷害，應係於上開肢體衝突中遭被告所為，
      被告辯稱其僅有拉扯頭髮云云，顯不可信。又陳○○當時係
      因幼子騎乘滑步車摔倒受傷，為照護小孩未即時移車，因
      而與被告發生口角，衡以常情，陳○○身為女性，又有受傷
      之幼子在旁需要照料，被告雖然年老，但仍有身高及男性
      體力之先天優勢，陳○○實無可能不顧在場幼子而率先動手
      攻擊被告，是被告辯稱其只是表明滑步車擋道，即遭陳○○
      持辣椒水噴灑云云，殊難採信。
（三）綜上，被告所辯，俱無可採。本件事證明確，被告所為傷
      害犯行，洵堪認定，應依法論科。
三、核被告所為，係犯刑法第277條第1項之傷害罪。本院審酌被
    告因滑步車阻礙其機車通行而與告訴人口角後，未先反省其
    自身在公園內騎機車已有不當，且不顧有受傷幼童在場，僅
    因一時口角，即訴諸肢體暴力，衝向告訴人而為本件傷害犯
    行，除造成告訴人身體受傷，亦使告訴人及其幼子受到相當
    程度之心理衝擊，應予譴責，且犯後自始否認犯行，顯無悔
    意，態度不佳，兼衡其行為手段、告訴人之傷勢、及其於本
    院所述之學歷、經濟及生活狀況等一切情狀，量處如主文所
    示之刑，並諭知易科罰金之折算標準。
據上論斷，應依刑事訴訟法第299條第1項前段，刑法第277條第1
項、第41條第1項前段，判決如主文。
本案經檢察官江孟芝提起公訴，檢察官紀芊宇到庭執行職務。
中　　華　　民　　國　　110 　年　　11　　月　　30　　日
　　　　　　　　　刑事第十一庭  審判長法　官　陳淑勤
　　　　　　　　　　　　　　　　　　　法　官　張郁昇　　
　　　　　　　　　　　　　　　　　　　法　官　周宛瑩
以上正本證明與原本無異。
如不服本判決應於收受本判後20日內向本院提出上訴書狀，並應
敘述具體理由。其未敘述上訴理由者，應於上訴期間屆滿後20日
內向本院補提理由書狀（均須按他造當事人之人數附繕本）「切
勿逕送上級法院」。
  　　　　　　　　　　　　　　　      書記官　李諾櫻
中　　華　　民　　國　　110 　年　　11　　月　　30　　日
附錄論罪法條：
中華民國刑法第277條第1項
傷害人之身體或健康者，處5年以下有期徒刑、拘役或50萬元以
下罰金。